【裁判字號】    89,訴,1396
【裁判日期】    900319
【裁判案由】    妨害自由
【裁判全文】
臺灣臺北地方法院刑事判決                        八十九年度訴字第一三九六號
    公  訴  人  臺灣臺北地方法院檢察署檢察官
    被      告  甲○○
右列被告因妨害自由案件，經檢察官提起公訴（八十九年度偵字第一二九一五號），
本院判決如左：
    主  文
甲○○共同以非法方法剝奪人之行動自由，處有期徒刑肆月，如易科罰金以佰元折
算壹日。
    事  實
一、甲○○與丙○○（業經最高法院八十九年度台上字第二五二二號判決判處有期徒
    刑四月確定）於民國八十七年十月八日凌晨四時許，在台北市○○街一五號二樓
    「統帥舞廳」飲酒後，因覬覦該舞廳女服務生丁○○之美色，其二人竟基於共同
    剝奪丁○○行動自由之犯意，趁丁○○陪同其二人至台北市○○街與昆明街口搭
    車之際，竟違背丁○○之意願，由甲○○自車外強將丁○○推入由其所駕駛之車
    號ＣＹ－七六六五號之自小客車內，丙○○則坐於車內後座強拉丁○○上車，嗣
    由甲○○駕駛該車前往位於台北縣汐止市○○路○段二七一號二一樓之一之丙○○住處樓下，而以上開非法方法剝奪丁○○之行動自由達三十分鐘之久。迨車行
    至丙○○上開住處樓下，甲○○即先行離去。
二、案經丁○○訴請台北市政府警察局萬華分局報請台灣台北地方法院檢察署檢察官
    偵查起訴。
    理  由
一、訊據被告甲○○固不否認有於上開時地由統帥舞廳搭載同案被告丙○○及被害人
    丁○○至丙○○之住處樓下等事實，然矢口否認有何妨害自由之犯行，辯稱：被
    害人丁○○係自行進入車內云云。經查，右揭犯罪事實，業據被害人丁○○於警
    訊及偵審中指訴綦詳，雖其對於被告甲○○及同案被告丙○○如何強拉其上車之
    細節，前後供述或稍有不一致之處，然其對於渠等之妨害自由行為及犯意均指訴
    歷歷，自難就其所為與犯罪構成要件相關且無瑕疵之指訴略置勿論；又被害人丁○○於案發當日曾於同案被告丙○○之住處內撥打電話與其姊羅慧敏，業於電話
    中告知羅慧敏其遭強拉上車之情事，亦經證人羅慧敏於本院八十八年度訴字第一
    八七號案件調查中證述在卷；又被告甲○○與丙○○間就被害人丁○○如何上車
    一節，其二人所為之供述互有出入；而被害人丁○○於同案被告丙○○住處樓下
    遭毆打成傷，亦有台北縣立板橋醫院驗傷診斷書一紙在卷可稽（業據被害人丁○○撤回告訴）；徵諸被告甲○○於本院調查中亦不否認與被害人丁○○於同案被
    告丙○○住處樓下發生爭執並有肢體衝突之情事；參以同案被告丙○○於本院八
    十八年度訴字第一八七號案件調查中供稱：「我先上車坐後座，丁○○則從另一
    邊車門，由我朋友幫她開門‧‧‧」等語，足見被害人丁○○前開指訴應非虛言
    。又同案被告丙○○與被告甲○○間共同以強推及強拉上車之非法方法剝奪被害
    人丁○○之行動自由乙情，業經本院八十八年度訴字第一八七號、台灣高等法院
    八十八年度上訴字第四八二一號及最高法院八十九年度台上字第二五二二號判決
    判處有期徒刑四月確定，亦有上開判決書各一份在卷可參。至被告甲○○辯稱被
    害人丁○○係自行上車乙節，雖經證人乙○○於本院八十九年十二月六日調查中
    到庭附和其詞，然被害人丁○○於本院同日調查中證稱當日僅有被告甲○○及丙○○與其同車等語，又被告甲○○及同案被告丙○○於本院八十八年度訴字第一
    八七號案件歷次審理中均未提及另有他人同車等情，而被告甲○○迄於其因上開
    案件涉訟而於八十九年八月十日偵查中始提出證人乙○○亦曾同行之事，是證人
    乙○○於案發當日是否確與被告甲○○等人一同乘車，即屬可疑；另證人乙○○
    所稱被告甲○○先駕車至板橋後始前往汐止等語，亦為被害人丁○○所否認，是
    證人乙○○所為相關證詞之可信性尚有疑問，自難據為有利被告之認定。是被告
    上開所辯，要屬事後卸責之詞，不足採信。本件事證明確，被告犯行洵堪認定，
    應予依法論科。
二、核被告甲○○所為，係犯刑法第三百零二條第一項之以非法方法剝奪人之行動自
    由罪。又其與丙○○間就上開妨害自由犯行，有犯意連絡及行為分擔，為共同正
    犯。爰審酌被告未曾受有期徒刑以上刑之宣告，此有台灣高等法院檢察署刑案紀
    錄簡覆表在卷可稽，其以上開方法非法剝奪被害人丁○○之行動自由，其所生危
    害難謂非鉅，復於本案審理中猶狡詞卸責，及其犯罪之動機、目的、手段、被告
    之品行、智識程度、所得利益、犯罪所生之危害等一切情狀，量處如主文所示之
    刑，並諭知易科罰金之折算標準。
據上論斷，應依刑事訴訟法第二百九十九條第一項前段、刑法第二十八條、第三百零
二條第一項、第四十一條第一項，罰金罰鍰提高標準條例第一條前段、第二條，判決
如主文。
本案經檢察官汪南均到庭執行職務。
中    華    民    國      九十      年      三      月      十九        日
                                      臺灣臺北地方法院刑事第九庭
                                          法  官  黃雅君
右正本證明與原本無異。
如不服本判決，應於判決送達後十日內，向本院提出上訴狀。
                                          書記官  陳怡如
中    華    民    國      九十      年      四      月    二十三        日
附錄本案論罪科刑法條：
刑法第三百零二條
一私行拘禁或以其他非法方法，剝奪人之行動自由者，處五年以下有期徒刑、拘役或
  三元以下罰金。
二因而致人於死者，處無期徒刑或七年以上有期徒刑。致重傷者，處三年以上十年以
  下有期徒刑。
三第一項之未遂犯罰之。


司法院資訊處製作；財團法人民間司法改革基金會備份。
